# 请教陈版主，关于财政专项资金的政府补助

提问人：nackdong 时间：2021-01-04 11:24:00
情况如下：公司于去年 12 月初收到财政专项补助资金 1 亿，资金管理办法中明确“主要用于技术改造、基础配套建设、环境保护、科技研发、公益事业等方面。”、“不得用于金融性融资、证券市场交易、期货市场交易等支出，切实加强专项资金管理，保证专款专用，不得随意调整资金用途。”、“企业对专项资金进行单独核算，确保按照专项用途五年内使用。”
目前公司暂未取得具体的资金使用计划，在年底前也没有相关的费用发生。是否应在 20 年计入递延收益，待取得具体的资金使用计划，进而区分是与资产相关的政府补助还是与收益相关的政府补助，结合后续的资产购置或费用发生行为，将递延收益同步结转至损益。在税务处理上， 20年的这笔补助作为不征税收入，以后期间的相关费用作纳税调增处理。
若后续无法取得具体资金使用计划，且上级拨付单位已明确该笔款项供单位无偿使用，是否可以在 20 年确认为营业外收入（与日常经营活动无关）呢？

回答人：chenyiwei
会计处理，首先应确定该笔资金是否无需返还。在确定无需返还的前提下，列入递延收益，到明确使用计划后，根据使用计划和实际使用情况确定各项对应的补助项目，据此进行政府补助的会计处理。
一般不建议一次性计入损益。